臺灣屏東地方法院刑事判決　　　　　　110年度交易字第287號
公　訴　人　臺灣屏東地方檢察署檢察官
被　　　告　鄭己修


上列被告因公共危險案件，經檢察官提起公訴（110 年度偵字第
8353號），被告於準備程序期日就被訴事實為有罪陳述，本院合
議庭裁定由受命法官獨任進行簡式審判程序，判決如下：
    主  文
鄭己修犯不能安全駕駛動力交通工具罪，累犯，處有期徒刑柒月
。
    事  實
一、鄭己修於民國110 年8 月21日15時30分許，在屏東縣屏東市
    忠孝路某釣魚場內飲用酒類後，吐氣所含酒精濃度已達每公
    升0.25毫克以上之程度，竟仍基於酒後駕駛動力交通工具之
    犯意，於同日15時50分許，騎乘車牌號碼000-000 號輕型機
    車搭載友人陳世民上路。嗣於同日16時2 分前不久之某時許
    ，鄭己修騎車行經屏東縣○○市○○路00000 000號前時
    ，因口罩未戴好而為警攔查，發覺其散發酒味，並於同日16
    時2 分許對其實施吐氣酒精濃度測試，測得吐氣所含酒精濃
    度為每公升0.25毫克，而查悉上情。
二、案經屏東縣政府警察局移送臺灣屏東地方檢察署檢察官偵查
    起訴。
    理  由
一、本案被告鄭己修所犯係死刑、無期徒刑、最輕本刑為3 年以
    上有期徒刑以外之罪，其於準備程序中就被訴事實為有罪之
    陳述，經法官告知簡式審判程序之旨，並聽取當事人之意見
    後，本院認為適宜由受命法官獨任進行簡式審判程序。
二、前揭事實，業據被告於本院審理中坦承不諱（本院卷第44、
    48、50頁），並有酒精測定紀錄表、屏東縣0000000
    00道路0000000000000000○○○○路0
    000000號查詢機車駕駛人結果等件在卷可稽（警卷第
    25、31-37 頁），堪認被告上開任意性自白核與客觀事實相
    符，可以採信。是本案事證明確，被告犯行堪以認定，自應
    依法論科。
三、論罪科刑
  ㈠核被告所為，係犯刑法第185 條之3 第1 項第1 款之駕駛動
    力交通工具，吐氣所含酒精濃度達每公升0.25毫克以上之不
    能安全駕駛動力交通工具罪。又被告前因公共危險案件，經
    本院以108 年度交簡字第224 號判決判處有期徒刑6 月確定
    ，於108 年10月8 日徒刑執行完畢（接續執行罰金易服勞役
    部分，於108 年11月7 日出監），有臺灣高等法院被告前案
    紀錄表存卷可參。則被告受徒刑執行完畢後，5 年內故意再
    犯本案有期徒刑以上之罪，為累犯，應依刑法第47條第1 項
    規定加重其刑。至於司法院釋字第775 號解釋，依解釋文及
    理由之意旨，係指構成累犯者，不分情節，一律加重最低本
    刑，於不符合刑法第59條所定要件之情形下，致生行為人所
    受之刑罰超過其所應負擔罪責之個案，不符罪刑相當原則、
    比例原則。於此範圍內，在修正前，為避免發生上述罪刑不
    相當之情形，法院就該個案應裁量是否加重最低本刑；依此
    ，該解釋係指個案應量處最低法定刑、又無法適用刑法第59
    條在內減輕規定之情形，法院應依此解釋意旨裁量不予加重
    最低本刑（最高法院108 年度台上字第338 號判決意旨參照
    ），本案依被告累犯及本案之犯罪情節，並無上開情事，自
    應依累犯規定加重其刑，附此敘明。
  ㈡爰審酌被告前有多次酒後駕車之公共危險案件紀錄（累犯部
    分不予重複評價），此有前開被告前案紀錄表在卷足稽，是
    被告顯然未從前案執行中記取教訓，復萌漠視、怠忽他用路
    人安危之態度，而重覆犯相同性質之罪，在飲酒後吐氣所含
    酒精濃度達每公升0.25毫克情形下，執意騎車上路，對於道
    路交通安全已生相當危害；惟念被告本次酒測值非甚高，惡
    性非至重，且犯後尚能坦承犯行，態度尚可；兼衡其於本院
    審理中自陳之家庭、生活、經濟與工作狀況（本院卷第50頁
    ），暨檢察官之求刑意見（本院卷第51頁）等一切情狀，就
    其所犯量處如主文所示之刑。
據上論斷，應依刑事訴訟法第273 條之1 第1 項、第299 條第1
項前段，刑法第185 條之3 第1 項第1 款、第47條第1 項，刑法
施行法第1 條之1 第1 項，判決如主文。
本案經檢察官陳新君提起公訴，檢察官楊婉莉到庭執行職務。
中    華    民    國   110    年    12    月    7     日
                  刑事第五庭  法  官  江永楨
以上正本證明與原本無異。
如不服本判決應於收受判決後20日內向本院提出上訴書狀，並應
敘述具體理由；其未敘述上訴理由者，應於上訴期間屆滿後20日
內向本院補提理由書（均須按他造當事人之人數附繕本）「切勿
逕送上級法院」。
中    華    民    國   110    年    12    月    7     日
                              書記官  洪韻雯
附錄本判決論罪科刑法條：
中華民國刑法第185條之3
駕駛動力交通工具而有下列情形之一者，處2 年以下有期徒刑，
得併科20萬元以下罰金：
一、吐氣所含酒精濃度達每公升0.25毫克或血液中酒精濃度達百
    分之0.05以上。
二、有前款以外之其他情事足認服用酒類或其他相類之物，致不
    能安全駕駛。
三、服用毒品、麻醉藥品或其他相類之物，致不能安全駕駛。
因而致人於死者，處3 年以上10年以下有期徒刑；致重傷者，處
1 年以上7 年以下有期徒刑。
曾犯本條或陸海空軍刑法第 54 條之罪，經有罪判決確定或經緩
起訴處分確定，於5 年內再犯第1 項之罪因而致人於死者，處無
期徒刑或5 年以上有期徒刑；致重傷者，處3 年以上10年以下有
期徒刑。